臺灣臺中地方法院刑事判決
110年度易字第1899號
被      告  王國華


選任辯護人  潘仲文律師（法扶律師）                  
上列被告因竊盜案件，經檢察官提起公訴（110年度偵字第18903
號），被告於準備程序中就被訴事實為有罪之陳述，經本院裁定
改行簡式審判程序，判決如下：
    主    文
王國華犯刑法第三百二十一條第一項第二款之竊盜罪，處有期徒
刑肆月，如易科罰金，以新臺幣壹仟元折算壹日。
    犯罪事實
一、王國華於民國110年5月12日9時11分許，騎乘腳踏車至臺中
    市○○區○○路00○0號空地前，竟基於意圖為自己不法所有之竊
    盜犯意，先徒手破壞毀越林益加所有、架設在該空地之塑膠
    網狀圍籬安全設備後，再徒手竊取林益加所有、放置在該空
    地之電線3條（已發還，價值約新臺幣〈下同〉160元）得手，
    適為林益加當場發現而制止其離去，並報警處理，經警到場
    扣得上開電線3條，因而查獲上情。
二、案經林益加訴由臺中市政府警察局霧峰分局報告臺灣臺中地
    方檢察署檢察官偵查起訴。
    理    由
一、程序暨證據能力之說明：
    被告王國華所犯係死刑、無期徒刑或最輕本刑為3年以上有
    期徒刑或高等法院管轄第一審案件以外之罪，其於準備程序
    期日就被訴事實為有罪之陳述（見本院卷第392頁），經受
    命法官告知簡式審判程序之旨，並聽取當事人之意見後，依
    刑事訴訟法第273條之1第1項規定，經合議庭裁定由受命法
    官獨任進行簡式審判程序。又依同法第273條之2、第159條
    第2項等規定，簡式審判程序之證據調查，不受同法第159條
    第1項、第161條之2、第161條之3、第163條之1及第164條至
    第170條規定之限制，合先敘明。
二、認定犯罪事實之理由及證據：
　　訊據被告就上開犯罪事實坦承不諱（見偵卷第74頁，本院卷
    第392頁），核與證人即告訴人林益加於警詢時之證述大致
    相符（見偵卷第43-45頁），並有員警職務報告、扣押筆錄
    、目錄表及收據、贓物認領保管單、現場照片附卷可稽（見
    偵卷第31、47-53、55、57-59頁），足認被告之自白與事實
    相符，堪以採信。綜上所述，本案事證明確，被告上揭犯行
    堪以認定，應依法論科。
三、論罪科刑：
　㈠按刑法第321條第1項第2款所謂「其他安全設備」，係指除門
    扇牆垣以外，依通常觀念足認為防盜之一切設備而言（最高
    法院78年度台上字第4418號判決意旨參照）。經查，被告於
    審判中供稱：我是用手將偵卷第57頁照片中的黑色網子撥開
    ，因為我是做鐵工的，只要稍微把鐵絲弄開就可以撥開網子
    等語（見本院卷第392頁），而觀諸該塑膠網狀圍籬係設置
    在空地與馬路之交界處，且有一定高度，有現場照片可佐（
    見偵卷第57頁），堪認該塑膠網狀圍籬具有防盜隔離之用，
    則被告以徒手破壞該塑膠網狀圍籬，使之喪失防盜功能，並
    踰越後進入空地行竊，自構成毀越安全設備。
　㈡核被告所為，係犯刑法第321條第1項第2款之加重竊盜罪。
　㈢按犯罪之情狀顯可憫恕，認科以最低度刑仍嫌過重者，得酌
    量減輕其刑，刑法第59條定有明文。又刑法第59條規定犯罪
    之情狀可憫恕者，得酌量減輕其刑，其所謂「犯罪之情狀」
    ，與同法第57條規定科刑時應審酌之一切情狀，並非有截然
    不同之領域，於裁判上酌減其刑時，應就犯罪一切情狀（包
    括第57條所列舉之10款事項），予以全盤考量，審酌其犯罪
    有無可憫恕之事由（即有無特殊之原因與環境，在客觀上足
    以引起一般人之同情，以及宣告法定最低度刑，是否猶嫌過
    重等等），以為判斷。經查，被告所犯之加重竊盜罪為最輕
    本刑有期徒刑6月以上，對比其犯罪情節及竊得財物之價值
    ，不無情輕法重之感，客觀上尚有情堪憫恕之處，爰依刑法
    第59條規定，酌減其刑。
　㈣爰審酌被告前因竊盜案件，經本院109年度中簡字第1717號判
    處罰金5000元確定，竟仍恣意竊取他人財物，欠缺法治觀念
    及自我控制能力，所為實屬不該；又其犯後於偵查中起初坦
    承犯行，然於審理中改口否認稱：警詢及偵訊時做筆錄之人
    不是我，這是汪家興的指紋，我110年5月12日那天沒有被警
    察抓，也沒有被送到地檢署云云（見本院卷第224頁）。然
    經本院當庭播放被告於警詢時之錄影光碟，並提示霧峰分局
    員警於110年5月12日當天所拍攝之被告照片，被告始坦承製
    作筆錄之人為其本人（見本院卷第391頁），而被告於110年
    5月12日係由警方當場以現行犯逮捕，並帶回霧峰分局成功
    派出所製作警詢筆錄後，隨即由警方解送至臺灣臺中地方檢
    察署，由檢察官進行訊問，此有臺中市政府警察局霧峰分局
    執行逮捕、拘禁告知本人通知書、解送人犯報告書在卷可查
    （見偵卷第39、23-25頁），堪認被告於警詢及偵訊之筆錄
    均為其本人所製作無訛，竟向本院謊稱上情，且其於審理期
    間多次無正當理由不到庭，經本院於110年12月3日、111年2
    月11日、111年5月27日發布通緝始到庭接受審判，無端浪費
    司法資源，妨害司法公正，態度不佳，是被告所竊得之物品
    雖價值輕微，量刑上仍不宜輕縱，更無諭知免刑或緩刑之空
    間，再衡以被告之智識程度及家庭經濟狀況（詳見本院卷第
    401頁），量處如主文所示之刑，並諭知易科罰金之折算標
    準。
四、沒收：
    按犯罪所得已實際合法發還被害人者，不予宣告沒收或追徵
    ，刑法第38條之1第5項定有明文。查被告竊得之電線3條，
    固為被告之犯罪所得，惟上開物品已實際合法發還被害人，
    有贓物認領保管單存卷可查（見偵卷第55頁），爰不予宣告
    沒收。
據上論斷，應依刑事訴訟法第273條之1第1項、第299條第1項前
段，刑法第321條第1項第2款、第59條、第41條第1項前段，刑法
施行法第1條之1第1項，判決如主文。
本案經檢察官張文傑提起公訴，檢察官王宜璇到庭執行職務。
中　　華　　民　　國　 111　　年　　 8　　月　　17　　日
                  刑事第十四庭  法  官  田雅心
以上正本證明與原本無異。
如不服本判決應於收受送達後20日內向本院提出上訴書狀，並應
敘述具體理由；其未敘述上訴之理由者，應於上訴期間屆滿後20
日內向本院補提理由書（均須按他造當事人之人數附繕本）「切
勿逕送上級法院」。
告訴人或被害人如不服判決，應備理由具狀向檢察官請求上訴，
上訴期間之計算，以檢察官收受判決正本之日起算。
　　                        　　書記官  王嘉麒
中　　華　　民　　國　　111 　年　　8 　　月　　17　　日
【附錄論罪科刑法條】
刑法第321條
犯前條第1項、第2項之罪而有下列情形之一者，處6月以上5年以
下有期徒刑，得併科50萬元以下罰金：
一、侵入住宅或有人居住之建築物、船艦或隱匿其內而犯之。
二、毀越門窗、牆垣或其他安全設備而犯之。
三、攜帶兇器而犯之。
四、結夥三人以上而犯之。
五、乘火災、水災或其他災害之際而犯之。
六、在車站、港埠、航空站或其他供水、陸、空公眾運輸之舟、
    車、航空機內而犯之。
前項之未遂犯罰之。